臺灣臺南地方法院刑事判決　　　　　　　　　　　　　九十二年度易字第六六五號
　　公　訴　人　臺灣臺南地方法院檢察署檢察官
　　被　　　告　乙○○
右列被告因竊盜案件，經檢察官提起公訴（九十二年度偵字第四二○六號)，本院判
決如左：
    主  文
乙○○共同連續竊盜，處有期徒刑壹年貳月。
    事  實
一、乙○○於民國九十一年三月中旬起至同年四月九日止與丙○○（另案審結）等人
    連續結夥三人以上竊盜，經本院於九十一年三月二十七日判處有期徒刑一年，緩
    刑三年確定，仍不知悔改，於判決確定後僅四日即與丙○○共同基於意圖為自己
    不法所有之概括犯意聯絡，連續於附表所列時地竊盜，共竊取價值共計約新台幣
    一萬七千一百八十元之物。嗣戊○○之父親己○○途經前開該處所發覺報警，為
    警當場查獲丙○○，乙○○則趁隙逃逸。
二、案經台南縣警察局佳里分局報請臺灣臺南地方法院檢察署檢察官偵查起訴。
    理  由
一、訊據被告乙○○對於右揭犯罪事實，矢口否認，辯稱：我受雇於我姐夫丁○○，
    附表所示時間，我在我姐夫工作的台南市肉品市場殺豬，有很多人知道云云。
二、經查：
    (1)被告所為前揭竊盜犯行，業據證人即共犯丙○○於警訊、檢察官偵查、本院調
      查及本院九十二年度易字第一三六號案中均供稱其與被告乙○○二人於附表所
      列時地共同竊盜，有人來後被告乙○○自己跑掉等語屬實，其證言前後一致，
      互核相符，並無矛盾。又證人丙○○與被告二人熟識五、六年，二人間並無怨
      隙，業據證人丙○○及被告於本院調查中供明在卷，證人丙○○應無故意攀誣
      之理。再參酌九十一年三月中旬起至同年四月九日止，被告與證人丙○○二人
      尚與他人結夥三人以上竊盜為本院判刑在案等情，足認證人丙○○之證言，當
      可採信。
    (2)證人己○○於警訊及本院調查中均證稱：我經過我兒子戊○○所經營之駿昇鋁
      窗行前時發現有二人正在搬運鋁材等語。足認竊盜之人共有二人，與證人丙○○之證述互核相符。
    (3)被告雖辯稱有證人丁○○及肉品市場多人可證明附表所示時間其正在肉品市場
      殺豬云云，然經本院傳喚證人丁○○，經合法送達未到庭，有本院送達回證及
      審理筆錄可稽，而被告於本院審理當日竟稱：因為證人丁○○要到市場買豬，
      很忙，所以沒有辦法過來云云。而證人丁○○為被告之姐夫，二人關係密切，
      如被告確於附表所示當日於丁○○處上班，證人丁○○理應急於出庭以證明被
      告未涉本案才是，然竟以事忙為由推託未到庭，足認被告於附表所示時間，並
      無於證人丁○○處上班之事實。又被告辯稱有多人可以證明附表所示時間在丁○○處上班云云，然被告無法提出丁○○以外之人供本院傳喚，以調查是否屬
      實，足認被告所辯應不足採。
    (4)綜上所述，足認被告所辯無非事後卸責之詞，不足採信，本件事證已甚明確，
      被告犯行堪以認定。
三、核被告乙○○所為係犯刑法第三百二十條第一項竊盜罪。被告所犯附表編號二所
    示竊盜罪為警查獲時，已將竊得物品置於貨車之上，顯已置於自己實力支配之下
    ，仍應論以既遂之罪。又其與丙○○二人間有犯意聯絡及行為分擔，均為共同正
    犯。被告先後多次犯行，時間緊接，犯罪構成要件相同，侵害不同所有權人之物
    ，顯係基於概括之犯意反覆為之，應依連續犯之規定論以一罪並加重其刑。爰審
    酌被告前案為本院判刑後僅四日即再犯本件之罪，有臺灣臺南地方法院檢察署刑
    案資料查註紀錄表、臺灣高等法院被告全國前案紀錄表各一紙在卷可稽及其犯罪
    之動機、目的、手段，其品性、生活狀況、智識程度、犯罪所生之損害，及犯罪
    後仍矯言掩飾犯行，態度不佳等一切情狀，量處如主文所示之刑。
據上論斷，應依刑事訴訟法第二百九十九條第一項前段，刑法第二十八條、第五十六
條、第三百二十條第一項，罰金罰鍰提高標準條例第一條前段，判決如主文。
中      華      民      國    九十一    年      六      月      三十    日
                              臺灣臺南地方法院刑事第四庭
                                      法  官  蔡  直  青
右正本證明與原本無異。
如不服本判決，應於判決送達後十日內向本院提出上訴狀( 應附繕本 )。
                                      書記官  沈  建  杉
中      華      民      國    九十一    年      七      月      二      日
附錄本案論罪科刑法條全文：
刑法第三百二十條第一項：
意圖為自己或第三人不法之所有，而竊取他人之動產者，為竊盜罪，處五年以下有期
徒刑、拘役或五百元以下罰金。
附表：
┌──┬──────┬────┬──────┬────┬────┬───┐
│編號│行為人      │犯罪時間│犯罪地點    │被害人  │犯罪方法│所得物│
├──┼──────┼────┼──────┼────┼────┼───┤
│    │丙○○      │九十二年│台南縣西港鄉│甲○○  │丙○○駕│鐵製螺│
│    │乙○○      │三月三十│南海村南海段│        │駛ＧＨ－│絲二千│
│一  │            │一日凌晨│893地號之空 │        │四三一二│顆、鐵│
│    │            │四時三十│地內        │        │自小貨車│片四十│
│    │            │分許    │            │        │（未懸掛│五塊  │
│    │            │        │            │        │車牌）  │      │
├──┼──────┼────┼──────┼────┼────┼───┤
│    │丙○○      │九十二年│台南縣西港鄉│戊○○  │同右    │鋁製方│
│    │乙○○      │三月三十│南海村南海段│        │        │管柱九│
│    │            │一日凌晨│893地號空地 │        │        │支、採│
│    │            │四時三十│對面駿昇鋁窗│        │        │光罩組│
│    │            │分許    │行          │        │        │架長六│
│二  │            │        │            │        │        │公尺六│
│    │            │        │            │        │        │支、採│
│    │            │        │            │        │        │光罩組│
│    │            │        │            │        │        │副架長│
│    │            │        │            │        │        │六公尺│
│    │            │        │            │        │        │六支、│
│    │            │      │            │        │        │白鐵窗│
│    │            │        │            │        │        │一組  │
└──┴──────┴────┴──────┴────┴────┴───┘
